臺灣桃園地方法院刑事判決
111年度原簡上字第14號
上  訴  人  
即  被  告  施家豪  
      （原名施金豪）  


選任辯護人  黃智謙律師(法律扶助)          
上列上訴人即被告因妨害公務等案件，對本院民國111年2月23日
110年度壢原簡字第21號第一審刑事簡易判決（偵查案號：110年
度速偵字第792號）提起上訴，本院管轄之第二審合議庭判決如
下：
    主  文
一、上訴駁回。
二、乙○○緩刑參年。
    事實及理由
一、審理範圍：
    上訴人即被告乙○○（下稱被告）及其辯護人，已明示就原判
    決量刑部分提起上訴（本院卷52頁），依刑事訴訟法第348
    條第1、3項規定，本院審理範圍只有原判決對被告之量刑部
    分，其餘犯罪事實及論罪等部分非本院審理範圍，故本案之
    犯罪事實及論罪，均引用如附件所示之原判決之記載。
二、上訴意旨略以：關於本院近年妨害公務案件多僅量處拘役至
    有期徒刑2月之間，且有縱未和解仍予宣告緩刑之例。本案
    被告已與被害人甲○○及丙○○達成和解賠償完畢，犯後態度良
    好，原判決卻量處4月有期徒刑，致經濟狀況不佳之被告難
    以負擔易科罰金之金額，更致若入監服刑無法扶養2名未成
    年子女之窘境，又被告雖於前案緩刑期間之最後1日犯本案
    ，但本案係被告首次犯妨害公務罪章之罪，應屬偶發之犯罪
    ，故原判決之量刑實有過苛，請再予審酌。另人非聖賢，孰
    能無過，被告已及時改正過錯，復歸正途，應當有教化遷善
    可能，請本院審酌各情後，給予被告緩刑之機會。　
三、本院之判斷：
　㈠按量刑之輕重，屬事實審法院得依職權自由裁量事項，苟已
    斟酌刑法第57條各款所列情狀，而未逾越法定刑度，即不得
    指為違法；又於同一犯罪事實與情節，如別無其他加重或減
    輕之原因，下級審法院量定之刑，亦無過重或失輕之不當情
    形，則上級審法院對下級審法院之職權行使，原則上應予尊
    重（最高法院72年台上字第6696號判例、85年度台上字第24
    46號判決意旨參照）。查原審斟酌被告對依法執行職務並代
    表國家公權力之警員任意以肢體施暴、穢語侮辱之行為及挑
    戰國家公權力之心態，再審酌被告與被害人2人達成調解賠
    償完畢、犯後態度、犯罪目的、高中畢業、家境勉持及業工
    等一切情狀後，量處4月有期徒刑之刑度，並諭知以每日新
    臺幣1,000元為易科罰金之折算標準，核與被告犯行相當，
    無違比例原則，亦無裁量濫用情事。被告雖執前詞提起上訴
    ，惟量刑既係以行為人責任為基礎，本院另案案由縱為妨害
    公務，個案情節顯非盡同，自難比附援引，參以刑法第135
    條第1項之妨害公務罪，其法定刑為3年以下有期徒刑，則原
    判決量處4月有期徒刑，仍屬該條項之低度刑，亦難認原判
    決量處4月有期徒刑有何過苛之處。準此，原判決之量刑既
    無違法不當，被告執前詞提起上訴，自無理由，應予駁回。
　㈡次按凡有審理事實職權之法院，均得依其職權宣告緩刑，第
    二審以判決駁回上訴時，仍得諭知緩刑之宣告。查被告曾因
    不確定故意交付帳戶之幫助詐欺案件，經臺灣花蓮地方法院
    判處拘役50日，並宣告緩刑2年，緩刑期間為108年2月11日
    至110年2月10日（下稱花蓮案），且被告除花蓮案外，未曾
    因故意犯罪受有期徒刑以上刑之宣告等情，有臺灣高等法院
    被告前案紀錄表可證（本院卷29頁），是本院審酌：⑴被告
    於花蓮案（本院卷100-1至100-2頁）或本案中，均於偵查中
    即認錯並坦承犯行、⑵於花蓮案及本案中，均積極與被害人
    達成調解並賠償完畢、⑶被告雖於緩刑期滿之最後1日犯本案
    ，惟花蓮案所宣告之緩刑，尚達督促被告注意言行之效、⑷
    花蓮案與本案之罪質全然不同，且被告本案係飲酒後失態所
    為，非積極謀劃犯罪或深具惡性等情，認被告經此偵、審程
    序及科刑教訓後，應知警惕無再犯之虞，故認原審對其所宣
    告之刑，以暫不執行為適當，再斟酌本案犯行之嚴重程度較
    花蓮案高，被告係第2次經宣告緩刑，應有較長期觀察之需
    求，爰依刑法第74條第1項第1款規定宣告緩刑3年，以啟自
    新。　　
四、據上論斷，依刑事訴訟法第455條之1第3項、第368條、第37
    3條，判決如主文。
本案經檢察官陳師敏聲請簡易判決處刑，檢察官林奕瑋到庭執行
職務。　　　　　
　　　
中　　華　　民　　國　　111 　年　　10　　月　　31　　日

           刑事第八庭   審判長法　官　許雅婷

                              法  官  郭書綺
 
                              法  官  葉作航
以上正本證明與原本無異。
不得上訴。
　　　　　　　　　　　　　　　書記官　林希潔
　　　　　　　　　　　　　　　
中　　華　　民　　國　　111 　年　　11　　月　　1 　　日

臺灣桃園地方法院刑事簡易判決
110年度壢原簡字第21號
聲  請　人　臺灣桃園地方檢察署檢察官 
被　　　告　施金豪　男　(民國00年0月00日生)
　　　　　　　　　　身分證統一編號：Z000000000號
　　　　　　　　　　住桃園市○鎮區○○○路00巷0弄0號
選任辯護人　黃智謙律師（法扶律師）
上列被告因傷害等案件，經檢察官聲請以簡易判決處刑（110年
度速偵字第792號），本院判決如下：
    主  文
施金豪犯妨害公務執行罪，處有期徒刑肆月，如易科罰金，以新
臺幣壹仟元折算壹日。
    事實及理由
一、本案犯罪事實、證據，除犯罪事實欄一、第5行「徒手拉扯
    甲○○頭髮使其跪倒在地，致甲○○受有頭皮挫擦傷、四肢多處
    挫擦傷等傷害，又出手攻擊丙○○，使丙○○配戴之眼鏡掉落而
    破裂損壞，並致丙○○受有右側手部挫擦傷等傷害」應補充為
    「徒手拉扯甲○○頭髮使其跪倒在地，致甲○○受有頭皮挫擦傷
    、四肢多處挫擦傷等傷害，又出手攻擊丙○○，使丙○○配戴之
    眼鏡掉落而破裂損壞，並致丙○○受有右側手部挫擦傷等傷害
    （所涉傷害罪部分，經本院不另為不受理諭知，詳如下述）
    」、證據並所犯法條欄一、應補充「被告施金豪於本院調查
    程序之自白」外，其餘均引用檢察官聲請簡易判決處刑書所
    載（詳如附件）。
二、論罪科刑
　㈠新舊法比較
　　按行為後法律有變更者，適用行為時之法律。但行為後之法
    律有利於行為人者，適用最有利於行為人之法律，刑法第2
    條定有明文。查被告施金豪行為後，刑法第140條於民國111
    年1月12日經總統以華總一義字第11100001931號修正公布，
    並於同年月14日生效。修正前刑法第140條第1項原規定：「
    於公務員依法執行職務時，當場侮辱或對於其依法執行之職
    務公然侮辱者，處6月以下有期徒刑、拘役或3千元以下罰金
    。」；修正後之規定則為「於公務員依法執行職務時，當場
    侮辱或對於其依法執行之職務公然侮辱者，處1年以下有期
    徒刑、拘役或10萬元以下罰金。」，經比較新舊法，新舊法
    之構成要件要素並無變更，然新法之法定刑就有期徒刑部分
    由最重本刑6月以下提高為1年以下，罰金刑部分則由3千元
    以下提高至10萬元以下，是比較後顯然適用舊法較有利於被
    告，依刑法第2條第1項前段規定，應適用被告行為時即修正
    前刑法第140條之規定，先予敘明。　　
  ㈡核被告所為，係犯刑法第135條第1項之妨害公務執行罪、修
    正前刑法第140條第1項前段侮辱公務員罪。而刑法第140條
    之侮辱公務員罪，屬妨害國家公務之執行，為侵害國家法益
    ，並非侵害個人法益之犯罪，是以，被告雖對於依法執行職
    務之員警甲○○、丙○○當場辱罵「幹你娘機掰」，仍屬單純一
    罪。
　㈢又被告本案侮辱公務員及妨害公務執行之舉在自然意義上雖
    非同一行為，然觀諸卷內所示之密錄器譯文及密錄器截圖（
    見桃園地檢110年度速偵字第792號卷第41頁、第63頁至第65
    頁），被告於員警甲○○、丙○○在110年2月10日晚間8時33分
    許，至桃園市○○區○○路00號前執行勤務時，即徒手拉扯員警
    甲○○之頭部、徒手攻擊員警丙○○，並於過程中辱罵員警「幹
    你娘機掰」等語，是就本案事件整體過程予以客觀觀察，被
    告上揭行為均係起因於被告不滿員警至該處執行勤務，具備
    事理上之關聯性，依一般社會通念應評價為一行為較屬允恰
    ，故被告以一行為觸犯前開2罪名，為想像競合犯，從一重
    論以妨害公務執行罪處斷。
　㈣爰以行為人責任為基礎，員警乃執行國家公權力，其依法執
    行職務時，不應任意對之施暴、挑釁等舉止，被告見員警甲
    ○○、丙○○執行勤務時，本應配合員警之取締，其卻以肢體對
    執行職務之員警施以強暴，甚以前開穢語辱罵員警，妨害員
    警執行勤務之順遂，其公然挑戰執法人員之心態及行為，尚
    不足採，惟念及被告業已與員警即告訴人甲○○、丙○○達成調
    解，並遵期履行調解條件之犯後態度（詳如下述），兼衡其
    犯罪之目的、妨害公務及侮辱公務員之手段暨被告於警詢時
    自陳高中畢業之智識程度、家庭經濟狀況勉持、業工（見桃
    園地檢110年度速偵字第792號卷第27頁）等一切情狀，量處
    如主文所示之刑，並諭知易科罰金之折算標準。
　㈤本案不適宜為緩刑之宣告
　　末以，被告及其辯護人雖稱被告業已遵期履行調解條件，犯
    後態度良好，希冀請求緩刑等語，然本案被告於上開時間、
    地點，遭員警甲○○、丙○○取締時，以前開手段對執行職務之
    員警施暴，況員警甲○○、丙○○業已多次告誡被告，被告卻置
    之不理，甚至持續辱罵員警「幹你娘機掰」，被告以上開激
    烈之手段妨害員警公務之執行，無視員警執行公務之安危，
    縱算被告犯後已與員警甲○○、丙○○達成調解，並履行調解條
    件，惟此部分業經本院於量刑時予以審酌，被告本件妨害公
    務之舉止，倘再予宣告緩刑，恐失諸輕縱，不僅有違人民之
    法律情感，亦無法實現基本之社會公義。從而，本院認被告
    仍應接受刑罰之制裁，以彰顯刑罰之懲罰及預防功能，爰不
    為緩刑之宣告，附此敘明。
三、不另為公訴不受理部分
　㈠聲請簡易判決處刑意旨略以：被告於上開時間、地點，基於傷害之犯意，徒手拉扯員警甲○○頭髮使其跪倒在地，致甲○○受有頭皮挫擦傷、四肢多處挫擦傷等傷害，又出手攻擊員警丙○○，使丙○○配戴之眼鏡掉落而破裂損壞，並致丙○○受有右側手部挫擦傷等傷害，因認被告涉有刑法第277 條第1 項之傷害罪嫌。
　㈡按告訴乃論之罪，告訴人於第一審言詞辯論終結前，得撤回
    其告訴；其告訴經撤回者，法院應諭知不受理之判決；並得
    不經言詞辯論為之；刑事訴訟法第238條第1項、第303條第3
    款、第307條分別定有明文。
　㈢經查：本件告訴人甲○○、丙○○告訴被告傷害之案件，茲因告
    訴人2人與被告已於本院調查期日當庭達成調解，並經告訴
    人甲○○、丙○○具狀撤回本件對被告之傷害告訴，有本院訊問
    筆錄、調解筆錄各1份、刑事撤回告訴狀2紙在卷可佐（見本
    院110年度壢原簡字第21號卷第47頁至第51頁、第67頁至第6
    9頁），揆諸前揭說明，此部分自應為不受理之判決，然因
    此部分犯行與前開論罪科刑之妨害公務執行罪部分為想像競
    合犯之裁判上一罪關係，爰不另為公訴不受理之諭知，併此
    敘明。
四、據上論斷，應依刑事訴訟法第449條第1項前段、第3項、第4
    54條第2項，修正前刑法第140條第1項前段，刑法第2條第1
    項前段、第135條第1項、第55條前段、第41條第1項前段，
    刑法施行法第1條之1第1項，逕以簡易判決處如主文所示之
    刑。
五、如不服本判決，應於判決送達後20日內，向本院提出上訴狀
    （應附繕本），上訴於本院合議庭。
本案經檢察官陳師敏聲請簡易判決處刑。　　　　
中　　華　　民　　國　　111 　年　　2 　　月　　23　　日
                  刑事第一庭    法　官　潘曉萱
以上正本證明與原本無異。
如不服本判決，應於判決送達後20日內向本院提出上訴狀（應附
繕本）。
　　　　　　　　　　　　　　　  書記官　黃宜貞 
中　　華　　民　　國　　111 　年　　2 　　月　　24　　日
本案論罪科刑法條：
中華民國刑法第135條
對於公務員依法執行職務時，施強暴脅迫者，處三年以下有期徒
刑、拘役或三十萬元以下罰金。
意圖使公務員執行一定之職務或妨害其依法執行一定之職務或使
公務員辭職，而施強暴脅迫者，亦同。
犯前二項之罪而有下列情形之一者，處六月以上五年以下有期徒
刑：
一、以駕駛動力交通工具犯之。
二、意圖供行使之用而攜帶兇器或其他危險物品犯之。
犯前三項之罪，因而致公務員於死者，處無期徒刑或七年以上有
期徒刑；致重傷者，處三年以上十年以下有期徒刑。

修正前中華民國刑法第140條
於公務員依法執行職務時，當場侮辱或對於其依法執行之職務公
然侮辱者，處六月以下有期徒刑、拘役或三千元以下罰金。
對於公署公然侮辱者，亦同。
附件：
臺灣桃園地方檢察署檢察官聲請簡易判決處刑書
                                    110年度速偵字第792號
　　被　　　告　施金豪　男　22歲（民國00年0月00日生）　
　　　　　　　　　　　　住桃園市○鎮區○○○路00巷0弄0號
　　　　　　　　　　　　國民身分證統一編號：Z000000000號
上列被告因妨害公務等案件，業經偵查終結，認為宜聲請以簡易
判決處刑，茲將犯罪事實及證據並所犯法條分敘如下：
　　　　犯罪事實
一、施金豪於民國110年2月10日晚間8時33分許，在桃園市○○區○
    ○路00號前，因酒醉鬧事，經桃園市政府警察局楊梅分局草
    湳派出所警員甲○○、丙○○據報前往上址處理，詎施金豪明知
    甲○○、丙○○均係依法執行職務之公務員，竟基於妨害公務、
    侮辱公務員、傷害之犯意，徒手拉扯甲○○頭髮使其跪倒在地
    ，致甲○○受有頭皮挫擦傷、四肢多處挫擦傷等傷害，又出手
    攻擊丙○○，使丙○○配戴之眼鏡掉落而破裂損壞，並致丙○○受
    有右側手部挫擦傷等傷害，同時以「幹你娘機掰！」等語辱
    罵在場之甲○○、丙○○，以此等方式當場侮辱依法執行職務之
    公務員，並施以強暴之行為。（所涉公然侮辱、毀損罪嫌，
    未具告訴）。
二、案經甲○○、丙○○訴由桃園市政府警察局楊梅分局報告偵辦。
　　　　證據並所犯法條
一、上揭犯罪事實，業據被告施金豪於警詢及偵訊中坦承不諱，
    復有告訴人即警員甲○○、丙○○之職務報告、密錄器譯文各1
    份、怡仁綜合醫院診斷證明書2紙、現場照片13張、密錄器
    翻拍照照片6張及密錄器光碟1片等在卷可稽，被告犯嫌應堪
    認定。
二、核被告所為，係犯刑法第135條第1項之對於公務員依法執行
    職務時施強暴、第140條第1項前段之侮辱公務員及第277條
    第1項之傷害等罪嫌。被告以一行為觸犯前開3罪名，為想像
    競合犯，請依刑法第55條之規定，從一重之傷害罪嫌處斷。
    又被告所犯2次傷害犯行，犯意各別，行為互殊，請予分論
    併罰。
三、依刑事訴訟法第451條第1項聲請逕以簡易判決處刑。
　　此　致
臺灣桃園地方法院
中　　華　　民　　國　  110　 年　　2 　　月　　23　　日
                              檢　察　官  陳師敏
本件證明與原本無異
中　　華　　民　　國  　110　 年　  3     月     4    日
                              書  記  官  曾意雯